臺灣新竹地方法院民事判決
110年度竹北小字第2號
原      告  鄭振億  
被      告  鄒永楫  

上列當事人間損害賠償事件，本院於民國109年12月31日辯論終
結，判決如下：
    主    文
被告應給付原告新臺幣捌仟捌佰陸拾伍元，及自民國一○九年十
二月五日起至清償日止，按週年利率百分之五計算之利息。
原告其餘之訴駁回。
訴訟費用新臺幣壹仟元，由被告負擔。
本判決第一項得假執行。
    理由要領
一、本件係依民事訴訟法第436條之18第1項製作簡化判決書。
二、原告之訴部分駁回之理由要領如下：
    原告請求車輛修理費88,650元（維修明細單未列工資金額，
    均以零件金額計算），因係以新品換舊品，應予折舊計算。
    依營利事業所得稅結算申報查核准則」第95條第6項規定：
    「固定資產提列折舊採用定率遞減法者，以1年為計算單位
    ，其使用期間未滿1年者，按實際使用之月數相當於全年之
    比例計算之，不滿1月者，以月計」，而依行政院所頒「固
    定資產耐用年數表」及「固定資產折舊率表」之規定，機械
    腳踏車之耐用年數為3年，依定率遞減法每年折舊千分之536
    。採用定率遞減法者，其最後一年之折舊額，加歷年折舊累
    計額，其總和不得超過該資產成本原額之十分之九。本件遭
    被告過失不法行為毀損之車號000-0000機車自出廠日104年9
    月15日，迄本件車禍發生時即109年8月1日，已使用4年11月
    ，則零件扣除折舊後之修復費用為8,865元（詳如附表之計
    算式）。原告得請求被告賠償之金額為8,865元，逾此範圍
    之請求，則無理由，應予駁回。 
三、本件原告雖一部勝訴、一部敗訴，然敗訴部分金額不影響本
    件訴訟金額計算，且因被告未予賠償而有起訴必要，本件訴
    訟費用仍應全部由被告負擔，附此說明。 
中　　華　　民　　國　　110 　年　　1 　　月　　22　　日
                  竹北簡易庭   法  官 林麗玉
以上正本係照原本作成。
如不服本判決，須以違背法令為理由，於判決送達後20日內向本
庭提出上訴狀（應按他造當事人之人數附繕本），併繳納上訴審
裁判費。
中　　華　　民　　國　　110 　年　　1 　　月　　22　　日
                               書記官  郭春慧

附表
-----
折舊時間           金額
第1年折舊值        88,650×0.536=47,516
第1年折舊後價值    88,650-47,516=41,134
第2年折舊值        41,134×0.536=22,048
第2年折舊後價值    41,134-22,048=19,086
第3年折舊值        19,086×0.536=10,230
第3年折舊後價值    19,086-10,230=8,856

採用定率遞減法者，其最後一年之折舊額，加歷年折舊累計額，
其總和不得超過該資產成本原額之十分之九，是以折舊後金額應
為8,865元 


附錄：
一、民事訴訟法第436條之18第1項：
    （小額訴訟程序）判決書得僅記載主文，就當事人有爭執事
    項，於必要時得加記理由要領。
二、民事訴訟法第436條之24第2項：
    對於小額程序之第一審裁判上訴或抗告，非以其違背法令為
    理由，不得為之。
三、民事訴訟法第436條之25：
    上訴狀內應記載上訴理由，表明下列各款事項：
    (一)原判決所違背之法令及其具體內容。
    (二)依訴訟資料可認為原判決有違背法令之具體事實。